【裁判字號】    88,訴,1000
【裁判日期】    890113
【裁判案由】    給付借款
【裁判全文】
臺灣嘉義地方法院民事判決  八十八年度訴字第一○○○號
    原      告  甲○○
    被      告  丙○○
                乙○○
右當事人間給付借款事件，本院判決如左：
    主      文
原告之訴駁回。
訴訟費用由原告負擔。
    事      實
甲、原告方面：
    一、聲明：被告應給付原告新台幣（下同）二百九十萬元，及分別自民國八十七
              年三月三十一日、同年六月三十日、同年八月三十一日、同年十二月
              三十一日、八十八年三月三十一日起至清償日止，按年息百分之六計
              算之利息。
    二、陳述：被告丙○○之工廠需款週轉，向訴外人池碧琴借錢，池女轉向伊借，
              並將被告交付之票據轉交予伊，此筆款項係被告丙○○私人名義借用
              ，其後被告乙○○出面表示願予解決。經原告提示上開票據請求償還
              借款，皆遭拒絕，迭經催討無著，爰提起本訴。
乙、被告方面：
    一、聲明：原告之訴駁回。
    二、陳述：款項係伊向訴外人池碧琴所借，並非向原告借用，且上開票據之簽收
              人亦係池碧琴以「劉逸夫」之名簽收。
    三、證據：提出共同協議書乙紙、收據四紙（以上均為影本）為證。
    理      由
一、按原告之訴，依其所述之事實，在法律上顯無理由者，法院得不經言詞辯論，逕
    以判決駁回之，民法第二百四十九條第二項定有明文；但法院認為有傳訊當事人
    之必要，得先指定日期命行準備程序後，再以判決認原告之訴為顯無理由予以駁
    回。
二、原告起訴主張：被告向訴外人池碧琴借款，而訴外人池碧琴向伊調借，事後將原
    告開立之票據交付給伊，請求被告給付二百九十萬元及利息云云。被告則以：伊
    係向訴外人池碧琴借款並非原告等語，資為抗辯。
三、經查，被告向訴外人池碧琴借款二百九十萬元之事實，為原告所不否認，復據被
    告提出共同協議書為證，足證系爭消費借貸之當事人，應為被告與訴外人池碧琴
    ，雖訴外人池碧琴之資金係向原告所調借，惟原告並非本件消費借貸之貸與人。
    在原告未受讓系爭借款債權之前，終非被告之借款債權人，自不得依借貸法律關
    係，請求借款債務人即被告給付借款，參諸上開說明，依原告所述之事實，在法
    律上顯無理由，本院爰不經言詞辯論，逕以判決駁回之。
四、本件判決之基礎已臻明確，兩造其餘之攻擊防禦方法及舉證，對判決之結果不生
    影響，無庸一一論列，併此敘明。
五、據上論結，原告之訴為無理由，依民事訴訟法第二百四十九條第二項、第七十八
    條，判決如主文。
中      華      民      國    八十九    年      一      月     十三     日
~B臺灣嘉義地方法院民事庭
~B    法  官  林淑鳳
右為正本係照原本作成
如對本判決上訴須於判決送達後廿日內向本院提出上訴狀
中      華      民      國    八十九    年      一      月     十四     日
~B    書記官  楊福源


司法院資訊處製作；財團法人民間司法改革基金會備份。
